# ATA DE REUNIÃO

**Data:** 24/06/2025  
**Horário:** 17h30 às 19h  
**Local:** Discord  
**Participantes:** [Choueri, Ramalho, Erick, Arthur, Vitor, Gusmão, Vini, Felipe]

---

## PAUTAS DISCUTIDAS

- Leitura de PDF funcionando corretamente  
- Comparação entre arquivos PDF  
- Integração das requisições do front-end com os endpoints do back-end  
- Arthur e Vitor: passo a passo para rodar o front + requirements geral  
- Desempenho do Flutter: pesado e com lag  
- Foco na página de leitura de PDF no front  
- Responsividade ausente em algumas páginas (login, home) e links quebrados  
- Execução do agente de IA, rotas e requisições do back-end  
- Autenticação e login do usuário (com Vitor)  
- Limpeza de issues antigas e abertura de novas  
- Calculadoras não fazem parte do MVP, remover issues relacionadas  
- Tela de fluxograma: mostrar equivalências das matérias com base no histórico  
- Apenas exibição dos dados no front, sem cálculo de IRA  
- Organização dos endpoints (parar de mockar dados)  
- Discussão sobre uso de Docker/VM ou apenas requirements  
- Carla vai disponibilizar 2 máquinas (4GB RAM cada) – uma para front/back e outra para IA  
- Pendências no agente de IA: hospedagem e implantação (com Choueri)  
- Integração com as VMs e banco de dados – falar com responsável de arquitetura do LAPPIS  
- Documentação das integrações e fluxo geral  
- Uso do Gemini no Ragflow  
- Preparação para apresentações em 09/07 e 11/07 – tentar adiar com a professora  
- Atualização do GitHub: documentação de status, story map, backlog, etc.  
- Revisão do PBB e PDD  
- Detalhes e atualizações nas rotas de telas (GitHub Pages)  
- Organização do Drive: jogar arquivos do SIGAA, excluir pastas repetidas/irrelevantes (scraping)  
- Atualizar README do módulo de coleta de dados  
- Criar passo a passo completo para rodar o código + dependências (documentação técnica)

---

## DECISÕES TOMADAS

- PDF está sendo lido corretamente e será usado como base para outras funções  
- Calculadoras retiradas do MVP, issues serão encerradas  
- A exibição do fluxograma será baseada apenas no histórico, sem cálculo de IRA  
- Organização dos endpoints será revisada para parar de utilizar mocks  
- Carla cederá 2 máquinas/servidores para testes e execução (IA e projeto)  
- Documentações serão organizadas no GitHub com status, histórico, dependências e passo a passo  
- Arquivos do SIGAA centralizados no Drive  
- Pastas obsoletas (como scraping) serão removidas

---

## PRÓXIMAS AÇÕES

| Responsável | Tarefa | Prazo |
|-------------|--------|-------|
| Arthur e Vitor | Enviar passo a passo para rodar o front e listar requirements | [Definir] |
| Erick | Atualizar README do coleta de dados | [Definir] |
| [A designar] | Reorganizar rotas e parar de usar dados mockados | [Definir] |
| Choueri | Implantar agente de IA | [Definir] |
| Carla | Disponibilizar máquinas para front/back e IA | [Definir] |
| Todos | Atualizar documentação técnica no GitHub | [Definir] |
| Erick | Excluir pastas repetidas/irrelevantes e centralizar arquivos SIGAA no Drive | [Definir] |
| Vitor | Finalizar autenticação (Google/PAS) | [Definir] |
| Choueri | Falar com arquiteto do LAPPIS sobre integração com VMs e banco | [Definir] |
| [A designar] | Solicitar à professora o adiamento das apresentações | [Definir] |

---

## PRÓXIMA REUNIÃO

**Data:** 26/06/2025  
**Responsável por convocar:** Vitor (Scrum Master)
