# 📝 ATA DE REUNIÃO – 04-04-25

📅 **Data:** 08/04/2024  
⏰ **Horário:** 19h00 às 20h30  
📍 **Plataforma:** Discord 🎧  

## 👥 Participantes
- Arthur Nogueira Ramalho  
- Guilherme Gusmão Nepomuceno  
- Vitor Marconi Trancoso Albuquerque  
- Gustavo Choueiri  
- Felipe Lopes Pedroza  
- Vinícius Pereira Ribeiro  
- Arthur Fernandes Alencar  
- Erick Alves dos Santos  

## 🎯 Objetivos Alcançados
- ✅ Início da Sprint 01 com definição de tarefas e responsáveis  
- ✅ Discussão e organização das pendências relacionadas à documentação e ao repositório  
- ✅ Avanços nas áreas de prototipação, levantamento de requisitos e estudo técnico  

## 📌 Tópicos Discutidos

### a) Pendências da Sprint 0
Verificação de quem subiu os documentos de estudo. Identificação de que duas entregas estão pendentes. Foi solicitado que sejam criadas e fechadas as *issues* correspondentes.

### b) Organização do README
Definida a inclusão das fotos da equipe no README do repositório.

### c) Tecnologia do Projeto
Discussão sobre a linguagem a ser utilizada: **Python** ou **TypeScript**. Decisão será tomada em breve com base nos estudos de arquitetura.

### d) Horários de Reunião e Planilha
Identificação da ausência de um membro na reunião e necessidade de confirmar sua disponibilidade às terças. Planilha de horários será atualizada para facilitar o planejamento.

### e) Prototipação no Figma
**Responsáveis:** Arthur Ramalho e Vitor Marconi  
Continuidade no desenvolvimento das telas e fluxos básicos da aplicação.

### f) Estudo sobre o Hackaton
**Responsáveis:** Felipe Pedroza e Gustavo  
Leitura e compreensão do material sobre entradas, saídas e critérios do hackaton.

### g) Levantamento de Requisitos
**Responsável:** Erick Alves  
Documentação e organização dos requisitos diretamente no Figma.

### h) Story Map do Projeto
**Responsáveis:** Guilherme e Vinícius  
Estruturação inicial do *story map* para definição das entregas e funcionalidades.

### i) Estudo de Arquitetura
**Responsável:** Arthur Fernandes  
Pesquisa sobre qual arquitetura melhor se encaixa no projeto (ex: MVC, Clean Architecture, etc).

### j) Nova Ideia no Fluxo
Adicionada à proposta do Vitor a funcionalidade de geração de PDF após a simulação do fluxo.

## ✅ Encaminhamentos
- Fechamento das pendências da Sprint 0 por meio da criação de issues  
- Atualização do README com as fotos dos membros  
- Continuidade na prototipação e story map  
- Organização da planilha de horários para alinhar as terças  
- Estudos técnicos (arquitetura e hackaton) em andamento
